臺灣桃園地方法院刑事裁定　　　　　　 100年度聲字第1677號
聲　請　人
即　被　告　李昇鴻
上列聲請人即被告因竊盜案件（本院100 年度易字第450 號），
聲請具保停止羈押，本院裁定如下：
    主  文
聲請駁回。
    理  由
一、本件被告李昇鴻因犯竊盜等案件，前經檢察官於民國100 年
    4 月30日提起公訴，於同年5 月6 日送審，本院經訊問被告
    後，認為被告有刑事訴訟法第101 條之1 第1 項第5 款犯竊
    盜罪嫌疑重大，且有事實足認有反覆實施同一刑法第320 條
    、第321 條竊盜罪之虞，非將被告羈押顯難防止，而有羈押
    之必要，於同日對被告執行羈押在案。
二、聲請意旨略以：聲請人對起訴之犯罪事實始終坦言不諱，對
    所犯深感愧疚，並願對所違犯行受懲，然被告自羈押入所後
    ，因有暈眩等不適情狀申請看病，經檢查後發現竟罹患高血
    壓症狀，而聲請人雖受所內醫師細心診治，但囿於所方醫療
    器材有限，仍無法查知所患高血壓之原因，就此顯已合乎刑
    事訴訟法第114 條第3 款之原因；又聲請人之雙親年邁且身
    體欠佳，亟需聲請人返家照顧，此由調取聲請人雙親健保就
    診資料亦明，爰具狀聲請具保停止羈押云云。
三、按被告經法官訊問後，認為犯刑法第320 條、第321 條之竊
    盜罪，其嫌疑重大，有事實足認為被告確實有反覆實施同一
    犯罪之虞，而有羈押之必要者，得羈押之，刑事訴訟法第10
    1 條之1 第1 項第5 款定有明文。此即所謂之「預防性羈押
    」，立法目的，乃係因該條所列各款犯罪，一般而言，對於
    他人生命、身體、財產有重大之侵害，對社會治安破壞甚鉅
    ，而其犯罪性質，從實證之經驗而言，犯罪行為人大多有一
    而再、再而三反覆為之之傾向，故為避免此種犯罪型態之犯
    罪行為人，在同一社會環境條件下，再次興起犯罪之意念而
    再為同一之犯罪，因此透過拘束其身體自由之方式，避免其
    再犯。是法院依該條規定決定是否應予羈押時，並不須有積
    極證據，足認其確實準備或預備再為同一之犯罪，而僅須由
    其犯罪之歷程觀察，其於某種條件下已經多次犯下該條所列
    之罪行，而該某種條件，現在正存在於被告本身或其前犯罪
    之外在條件並未有明顯之改善，而可使人相信在此等環境下
    ，被告有可能再為同一犯罪之危險，即可認定有反覆實施該
    條犯罪之虞，而此種再犯危險，客觀上，並無其他途徑（例
    如交保或責付）可以避免，即可執行羈押。
四、查本件被告李昇鴻被訴涉犯竊盜等案件，經本院訊問被告後
    ，並審酌卷內之相關證據資料，認被告犯嫌重大，又其前已
    有多次竊盜之前科，此次復於短短不到2 日之時間內，先後
    3 次下手行竊，足認被告確有反覆實施同一犯罪之虞，而有
    羈押之必要，是本件被告羈押原因及必要性尚未消滅。至被
    告雖以其目前之身體狀況亟需保外就醫云云為辯，惟經本院
    向法務部矯正署桃園看守所函查被告目前之身體狀況及可否
    在所內接受妥適之醫療照護，業據該所明白函覆略以：「本
    所被告李昇鴻乙名經醫師檢查後簽稱：『高血壓可於本監衛
    生科治療』」，有該所100 年5 月24日桃所衛字第10099009
    36號函在卷為憑，是被告雖現罹高血壓疾病，然既經看守所
    檢查診治，即無非保外治療顯難治療之情形。其空言辯稱其
    符合刑事訴訟法第114 條第3 款所定不得駁回具保停止羈押
    聲請之要件云云，並非可取。又按羈押被告乃刑事訴訟上不
    得已之措施，法院於認定羈押被告之原因是否存在時，僅就
    被告是否犯罪嫌疑重大，有無刑事訴訟法第101 條第1 項或
    第10 1條之1 各款情形，及有無保全被告或證據使刑事訴訟
    程序順利進行之必要為審酌，至被告之家庭等其他情形，則
    非在斟酌之列，是聲請意旨所謂尚有年邁雙親有賴照顧一節
    ，縱令屬實，亦不影響本院上開就聲請人應受羈押原因及必
    要性所為之判斷。綜上，本件聲請具保停止羈押，不能准許
    ，應予駁回。
據上論斷，應依刑事訴訟法121條第1項，裁定如主文。
中    華    民    國  100     年    5     月    30    日
                  刑事第八庭    法  官  呂綺珍
以上正本證明與原本無異。
如不服本裁定，應於送達後5 日內，向本院提出抗告狀。
                                書記官  范升福
中    華    民    國   100    年    6     月    1     日